【裁判字號】    89,易,1175
【裁判日期】    890516
【裁判案由】    傷害
【裁判全文】
臺灣臺南地方法院刑事判決                        八十九年度易字第一一七五號
    公  訴  人  臺灣台南地方法院檢察署檢察官
    被      告  甲○○
右列被告因傷害案件，經檢察官提起公訴（八十九年度偵字第九六六號），本院判決
如左：
    主  文
甲○○傷害人之身體，累犯，處有期徒刑陸月，如易科罰金，以參佰元折算壹日。
    事  實
一、甲○○於民國八十二年間因施用毒品案件，經本院判處有期徒刑三年五月，於八
    十五年十一月十六日執行完畢，猶不知謹言慎行，於八十八年十月十八日下午八
    時三十分，因其友顏懋宏騎乘機車後載汪靜虹（另為不起訴處分）及其子，在台
    南市○○路○段一○三號前與乙○○所駕駛之自小客車發生車禍，三人均有受傷
    ，汪靜虹打電話聯絡甲○○到場，甲○○到現場後，因見汪靜虹、顏懋宏與乙○
    ○爭執過失責任事，遂基於傷害之犯意，出手毆打乙○○之頭部，致其受有左側
    硬腦膜下血腫、兩側額葉血腫，上唇裂傷併門牙脫落等傷害，因而昏倒在地，經
    其妻王月燕立刻送醫緊急治療。
二、案經乙○○告訴台南市警察局第三分局報請台灣台南地方法院檢察署檢察官偵查
    起訴。
    理  由
一、本件訊之被告甲○○坦承當時推了乙○○一下，惟否認毆打乙○○。辯稱：乙○
    ○的腦部傷害是伊推倒造成外，其餘之傷應是車禍造成的。經查右揭事實業據告
    訴人乙○○及其妻王月燕指訴歷歷，復有奇美醫院之診斷證明書及病歷摘要附卷
    可稽，以其傷勢包括頭部分左右兩側及正面嘴唇裂傷、門牙脫落之嚴重傷害，顯
    然並非如被告所辯僅推他一下所能造成之傷害。況查，顏懋宏於偵查中陳明：「
    當時我也暈倒，是煞車不及撞到他，當時他欲轉彎，我在後面才撞上的」，而顏
    懋宏騎機車，乙○○開自小客車，雖然乙○○就是否發生車禍尚有爭執，惟縱有
    擦撞，依顏懋宏所陳又係顏某自後撞擊，乙○○應不致受傷，且依顏妻江靜虹及
    楊妻王月燕的於警訊時的陳述，乙○○於事發後尚下車查看顏懋宏傷勢，均無乙
    ○○下車時已受傷之描述，足認乙○○事發後下車時並未受傷。乙○○於被告到
    現場後，經送醫急診，受有前開傷害，顯係被告到場後對乙○○施暴所造成。被
    告所辯，顯係事後卸責之詞，核無可採，事證明確，被告犯行堪以認定。
二、核被告傷害人之身體，所為係犯刑法第二百七十七條第一項之罪。查被告甲○○
    於八十二年間因施用毒品案件，經本院判處有期徒刑三年五月，於八十五年十一
    月十六日執行完畢，有被告全國前案紀錄表一份在卷可稽，其於有期徒刑執行完
    畢後五年內再犯有期徒刑以上刑之本罪，為累犯，應依法加重其刑。爰審酌被告
    犯罪之動機、目的、手段、所生危害、犯後態度等一切情狀，量處如主文所示之
    刑，並諭知易科罰金折算標準，以資懲儆。
據上論斷，應依刑事訴訟法第二百九十九條第一項前段，刑法第二百七十七條第一項
、第四十一條、第四十七條、罰金罰鍰提高標準條例第一條前段、第二條，判決如主
文。
中    華    民    國      八十九    年      五        月      十六      日
                              臺灣臺南地方法院刑事第一庭
                                      法  官  陳振謙
右正本證明與原本無異
如不服本判決應於送達後十日內向本院提出上訴狀
                                      書記官  陳南山
中    華    民    國      八十九    年      五        月      十六      日
附錄本案論罪科刑法條全文：
刑法第二百七十七條第一項：傷害人之身體或健康者，處三年以下有期徒刑、拘役或
                          一千元以下罰金。


司法院資訊處製作；財團法人民間司法改革基金會備份。
